臺灣臺北地方法院小額民事判決
　　　　　　　　　　　　　　　　  111年度北小字第3687號
原      告  林金盛  
被      告  章紹雄


上列當事人間損害賠償事件，於中華民國111年9月20日言詞辯論
終結，本院判決如下：
    主    文
被告應給付原告新臺幣壹萬陸仟伍佰元，及自民國一百一十一年
七月二日起至清償日止，按年息百分之五計算之利息。
原告其餘之訴駁回。
訴訟費用由被告負擔。
本判決原告以新臺幣伍仟元供擔保後得假執行；被告如以新臺幣
壹萬陸仟伍佰元為原告預供擔保後，得免為假執行。
    事實及理由
一、原告主張：被告於民國110年11月13日6時42分許，駕車行經
    臺北市○○區○○○街00○0號前，見原告所有之紙箱2箱放置在上
    址私人土地上無人看管，將其中1箱紙箱取走侵占入己；復
    接續於同日8時56分許返回上址，將所餘另1箱紙箱取走而侵
    占入己。爰此，請求被告賠償其損失新臺幣5萬元。並聲明
    ：被告應給付原告5萬元，及自起訴狀繕本送達之翌日(111
    年7月2日，本院111年度審附民字第421號卷，下稱附民卷，
    第6之1頁)起至清償日止，按年息5％計算之利息。
二、被告則以：
  ㈠現在沒有工作，沒有收入，做撿拾回收物維生，刑事案件法
    官也認定不是竊盜，而是撿拾不明物品。東西已經還給原告
    ，原告沒有損失，是撿拾一箱東西還有一個紙袋，是在空地
    上。竊盜已經被刑事法官駁回，原告請求權已經喪失。
　㈡原告東西放在建築物外面沒有機車、遮雨棚，被告只有撿拾
    一箱，原告卻誣指二箱，沒有人去告撿拾資源回收，這樣不
    值錢的東西竟然會上法院。　
  ㈢並聲明：原告之訴駁回。
三、得心證之理由：　　
　㈠按當事人主張有利於己之事實者，就其事實有舉證之責任，
    民事訴訟法第277 條前段定有明文，是民事訴訟如係由原主
    張權利者，應先由原告負舉證之責，若原告先不能舉證，以
    證實自己主張之事實為真實，則被告就其抗辯事實即令不能
    舉證，或其所舉證據尚有疵累，亦應駁回原告之請求（最高
    法院17年上字第917 號判例意旨參照）。又事實有常態與變
    態之分，其主張常態事實者無庸負舉證責任，反之，主張變
    態事實者，則須就其所主張之事實負舉證責任（最高法院86
    年度台上字第891 號判決意旨參照）。　
　㈡原告主張前開事實，有⒈被告於警詢時、偵查中之供述及本院
    刑事程序審理時之自白、⒉原告於警詢時及偵查中之證述、⒊
    臺北市政府警察局中正第一分局扣押筆錄、扣押物品目錄表
    、贓物認領保管單、⒋車輛詳細資料報表、監視器畫面光碟
    及翻拍照片為證，復有本院111年度審簡字第365號刑事判決
    在卷可按，原告主張之前揭事實堪予採信。至於原告主張2
    箱內物品之價值，依案重初供之法理及民事訴訟法第222條
    第2項之規定「當事人已證明受有損害而不能證明其數額或
    證明顯有重大困難者，法院應審酌一切情況，依所得心證定
    其數額。」，自以其警局時之陳述「…警方發還給我的是被
    竊取的第2箱物品，但所剩的內容物約剩一半，但也都污損
    需報廢，已經不能使用了，還有第1箱的內容物幾乎都沒拿
    回來，…第1箱損失約新台幣6500元及第2箱損失價值約新台
    幣1萬元…」等語，認定原告所受之損害為1萬6500元，超過
    此範圍之數額，為無理由，應予駁回。被告雖為前詞置辯，
    然本院刑事判決既認被告之行為應該當侵占遺失物罪，既為
    有罪，則原告提起之附帶民事訴訟自屬適法。被告抗辯：竊
    盜已經被刑事法官駁回，原告請求權已經喪失云云，殊非可
    採，附此敘明。
四、綜上，原告請求被告給付原告1萬6500元，及自起訴狀繕本
    送達之翌日(111年7月2日，附民卷第6之1頁)起至清償日止
    ，按年息5％計算之利息，為有理由，予以准許，逾此部分之
    請求為無理由，應予駁回。
五、查原告陳明願供擔保聲請宣告假執行，然本件原告勝訴部分
    ，係就民事訴訟法第436條之8適用小額訴訟程序所為被告敗
    訴之判決，依同法第436條之20規定，應依職權宣告假執行
    ，並依同法第436條之23準用第436條第2項，適用同法第392
    條第2項規定，依職權宣告被告如預供擔保，得免為假執行
    。原告假執行之聲請至多僅促使法院為職權之發動，予以駁
    回。
六、本件事證已臻明確，兩造其餘攻擊防禦方法與判決之結果不
    生影響，爰不一一贅論，併此敘明。
七、本件係刑事附帶民事訴訟，由合議庭裁定移送民事庭之事件
    ，依刑事訴訟法第504 條第2 項之規定，免納裁判費，目前
    亦無其他訴訟費用支出，本無確定訴訟費用額必要。惟仍爰
    依民事訴訟法第87條第1 項之規定，諭知訴訟費用之負擔，
    以備將來如有訴訟費用發生時，得確定其負擔，併此敘明。
中　　華　　民　　國　　111 　年　　10　　月　　20　　日
                      臺北簡易庭  法  官  趙子榮
以上正本證明與原本無異。
如不服本判決，須以違背法令為理由，於判決送達後20日內向本
庭提出上訴狀（應按他造當事人之人數附繕本）；如委任律師提
起上訴者，應一併繳納上訴審裁判費。
中　　華　　民　　國　　111 　年　　10　　月　　20　　日
                                  書記官  陳怡安

附錄：
一、民事訴訟法第436條之24第2項：
    對於小額程序之第一審裁判上訴或抗告，非以其違背法令為
    理由，不得為之。
二、民事訴訟法第436條之25：
    上訴狀內應記載上訴理由，表明下列各款事項：
    （一）原判決所違背之法令及其具體內容。
    （二）依訴訟資料可認為原判決有違背法令之具體事實。